臺灣高等法院刑事判決
109年度上訴字第3316號
上  訴  人  臺灣桃園地方檢察署檢察官
被      告  邱煜程


選任辯護人  李岳洋律師
            白子廣律師
上列上訴人因被告違反毒品危害防制條例案件，不服臺灣桃園地
方法院107年度訴字第1124號，中華民國109年3月31日第一審判
決（起訴案號：臺灣桃園地方檢察署107年度偵字第5695號），
提起上訴，本院判決如下：
    主  文
上訴駁回。               
    理  由
一、經本院審理結果，認第一審判決對被告邱煜程為無罪之諭知
    ，核無不當，應予維持，並引用第一審判決書記載之理由（
    如附件）。
二、檢察官上訴意旨以：㈠被告於警詢坦承本次扣案毒品是想拿
    去販賣用等語，且其於警詢及偵訊均供稱曾於107年2月11販
    賣第三級毒品等情，前後一致而無矛盾，可認被告於為警查
    獲持有扣案之愷他命及毒品咖啡包前，已有販賣第三級毒品
    之行為一情為真。至被告於為上揭供述後，再翻異其詞稱：
    扣案毒品非供販賣所用，皆係供己施用云云，僅係為脫免意
    圖販賣而持有三級毒品之刑責所為之事後卸責之詞，無可採
    信。㈡又觀諸被告與胞兄邱煜翔使用之「正一排骨秀滿姨」
    之微信對話翻拍照片中有下列對話：「邱煜翔：米還有喔？
    被告：恩」、「（107年1月31日）被告：我剛接葉電話了，
    他說有多少先給。邱煜翔：打算給多少。被告：我跟他說差
    2000。邱煜翔：恩恩。被告：他也急著要對帳。邱煜翔：所
    以2000？」、「（107年2月1日）邱煜翔：搞個剛好就收了
    ，別一直虧錢，懂不？被告：知道。」、「（107年2月2日
    ）邱煜翔：有賺嗎今天。被告：我等他回、剛開始。(107年
    2月3日)邱煜翔:安全第一。」，佐以被告於警詢自承上開「
    米」就是愷他命之意，而雖證人邱煜翔於法院審理時具結證
    稱前開對話為其與被告間之對話，因被告當時有施用毒品，
    其上游即為「葉」，伊忘記「米」是指正常煙還是K菸，故
    於對話記錄中提及「米」主要是在勸阻被告不要一直施用毒
    品；印象中被告有向葉借錢，「我跟他說差2000、他也急著
    對帳」應該都是在講借錢的事，且當時被告協助家中擺攤位
    買賣日用五金、生活用品百貨，所以會詢問被告生意情況等
    語。然被告與證人邱煜翔係親兄弟，如談論生活鎖事，尚無
    刻意使用代號之必要，而證人邱煜翔於上揭微信訊息提及「
    搞個剛好就收了，別一直虧錢，懂不？」、「有賺嗎今天。
    」、「安全第一。」等語，應係關切被告販賣第三級毒品之
    風險，而提醒被告「別一直虧錢」、「小心安全」等語，蓋
    證人邱煜翔如僅關切被告協助家中擺攤買賣日用五金、生活
    用品百貨之工作，何需特別提醒被告「小心安全」，可證被
    告購入前揭扣案愷他命及毒品咖啡包前，即有販賣愷他命之
    行為，並可佐證被告持有扣案愷他命及毒品咖啡包後，亦即
    萌生販賣營利意圖，而扣案之愷他命及毒品咖啡包即被告持
    續販賣第三級毒品所用。原審誤為無罪判決，顯有誤會。為
    此提起上訴，請撤銷原判決，另為適法判決等語。
三、按行為人持有毒品之原因非皆出於販賣營利之目的而持有，
    亦有可能基於非營利之目的而取得毒品並持有（例如受他人
    寄藏而持有毒品，或供自行施用、轉讓他人或幫助他人施用
    毒品而購入等）。行為人是否基於販賣營利之意思持有毒品
    ，攸關其究應成立單純持有毒品、意圖販賣而持有毒品，或
    販賣毒品罪責。上述三種犯罪行為所表徵之持有毒品外觀大
    致相同，主觀上是否具販賣營利意圖，自應以嚴格證據證明
    之。
四、經查：被告當日經警查獲持有第三級毒品愷他命1包（含袋
    毛重14.9公克）、摻有3,4-亞甲基雙氧苯基乙基胺戊酮及硝
    甲西泮（硝甲氮平）毒品之咖啡包3包（總毛重共28.28公克
    ，驗前純質淨重0.74公克）及愷他命香菸1支（毛重0.76公
    克），純質淨重合計未逾20公克，有台灣檢驗科技股份有限
    公司107年3月8日濫用藥物檢驗報告（報告編號：UL/2018/0
    0000000、UL/2018/00000000號）及內政部警政署刑事警察
    局107年3月26日刑鑑字第1070017581號鑑定書在卷可憑（偵
    卷第47至48頁、第51頁）。此外，觀之被告隨身物品與其所
    持用之行動電話，則未見有何分裝、計量、計價之相關物品
    ，或聯絡毒品供應、交付、尋覓販賣對象之紀錄。佐以被告
    於警詢之初，即已供認施用第三級毒品愷他命（偵卷第第6
    至7頁），並有尿液初步鑑驗報告單可憑（偵卷第16頁）。
    是以被告究為供己施用，或於取得扣案毒品後萌生出售牟利
    之販賣意圖，已非全然無疑。檢察官就此雖以被告供認曾經
    販賣第三級毒品，且與胞兄邱煜翔所使用「正一排骨秀滿姨
    」之微信帳號，存在諸多語意不明之對話，足證被告確於取
    得扣案毒品後，萌生販賣營利之意圖。惟被告所述107年2月
    11日之「販賣毒品」行為，時間在本案查獲前近10日，關於
    「第三級毒品K他命1包（0.9公克）1000元」之計量方式（
    偵卷第6頁）亦與扣案愷他命之包裝情形不符，遑論被告自
    稱「賣給不認識的人」（偵卷第6頁），且除被告警詢之單
    一供述外，亦無其他資料可供佐證。又檢察官所指被告與其
    胞兄之微信對話時間（107年1月31日至2月3日），則與本案
    查獲時間相距約20日，觀其對話用語，未見有何可供判斷毒
    品數量、販賣對象之相關暗語（偵卷第20至25頁），是該對
    話時間、內容，亦無從據為被告持有本案毒品之意圖認定。
    綜觀前述被告持有扣案毒品之種類、數量、包裝情形，與其
    施用毒品之尿液檢驗結果，實難僅憑被告警詢回應警方詢問
    「你持有上述物品（按：扣案毒品）作何用途？」，所稱：
    「我向警方坦承是想拿去販賣的，但是有些第三級毒品K他
    命是我要捲菸抽，我就是在桃園區玉山街292巷20號那邊抽K
    菸的」（偵卷第6頁），及其偵查初訊供稱曾在107年2月11
    日販賣毒品予不知名之人，並在同年月2日購買毒品云云（
    偵卷第40頁），推翻被告偵、審所述係為供己吸食而持有扣
    案毒品等語，逕為不利被告之認定。
五、本案依檢察官所舉證據，尚不足以證明被告取得扣案毒品後
    ，萌生販賣意圖而持有。原審以公訴意旨所舉積極證據，不
    足為被告有罪認定，此外，復無其他證據足認被告涉有公訴
    意旨所指意圖販賣而持有第三級毒品犯行，即不能證明被告
    犯罪，而為無罪之判決，核無不合。檢察官上訴意旨仍執前
    詞，指摘原判決不當，為無理由，應予駁回。
據上論斷，應依刑事訴訟法第368條、第373條，判決如主文。
本案經檢察官葉詠嫻提起公訴，檢察官林慈雁提起上訴，檢察官
王正皓到庭執行職務。
中　　華　　民　　國　　109 　年　　11　　月　　27　　日
                  刑事第六庭  審判長法　官  劉方慈
                                    法　官  朱嘉川
                                    法　官  許曉微
以上正本證明與原本無異。
檢察官如不服本判決，應於收受送達後20日內向本院提出上訴書
狀，惟須受刑事妥速審判法第9條限制。其未敘述上訴之理由者
，並得於提起上訴後20日內向本院補提理由書(均須按他造當事
人之人數附繕本)「切勿逕送上級法院」。
刑事妥速審判法第9條：
除前條情形外，第二審法院維持第一審所為無罪判決，提起上訴
之理由，以下列事項為限：
一、判決所適用之法令牴觸憲法。
二、判決違背司法院解釋。
三、判決違背判例。
刑事訴訟法第 377 條至第 379 條、第 393 條第 1 款之規定，
於前項案件之審理，不適用之。
                                    書記官  徐仁豐
中　　華　　民　　國　　109 　年　　11　　月　　27　　日
附件
臺灣桃園地方法院刑事判決　　　　　　 107年度訴字第1124號
公　訴　人　臺灣桃園地方檢察署檢察官
被　　　告　邱煜程  男　(民國00年0月0日生)
　　　　　　　　　　身分證統一編號：Z000000000號
　　　　　　　　　　住○○市○○區○○○街00號
選任辯護人　白子廣律師
　　　　　　李岳洋律師
上列被告因毒品危害防制條例案件，經檢察官提起公訴（107年
度 偵字第5695號），本院判決如下：
    主  文
邱煜程無罪。
    理  由
一、公訴意旨略以：被告邱煜程明知愷他命、3,4-亞甲基雙氧苯
    基乙基胺戊酮及硝甲西泮（硝甲氮平）均為毒品危害防制條
    例所列管之第三級毒品，依法不得持有，竟意圖販賣，於民
    國107年2月20日18時45分許為警查獲前之不詳時間，在桃園
    市○○區○○路00號之凱悅KTV，向真實姓名、年籍不詳之馬伕
    購入愷他命1包及摻有3,4-亞甲基雙氧苯基乙基胺戊酮及硝
    甲西泮（硝甲氮平）毒品之咖啡包4包而持有之，嗣其於107
    年2月20日18時45分許，為警在桃園市○○區○○街000巷00號前
    查獲，並扣得上開愷他命1包（含袋毛重14.9公克）、摻有3
    ,4-亞甲基雙氧苯基乙基胺戊酮及硝甲西泮（硝甲氮平）毒
    品之咖啡包3包（總毛重共28.28公克）及愷他命香菸1支（
    毛重0.76公克）及手機1支（內含門號0000000000號SIM卡1
    張）等物。因認被告邱煜程係違反毒品危害防制條例第5條
    第3項之意圖販賣而持有第三級毒品罪嫌。
二、按犯罪事實應依證據認定之，無證據不得認定犯罪事實；不
    能證明被告犯罪者，應諭知無罪之判決；檢察官就被告犯罪
    事實，應負舉證責任，並指出證明之方法，刑事訴訟法第15
    4條第2項、第301條第1項、第161條第1項分別定有明文。因
    此，檢察官對於起訴之犯罪事實，應負提出證據及說服之實
    質舉證責任。倘其所提出之證據，不足為被告有罪之積極證
    明，或其指出證明之方法，無從說服法院以形成被告有罪之
    心證，基於無罪推定之原則，自應為被告無罪判決之諭知（
    最高法院92年度台上字第128號判決要旨參照）。再按，被
    告之自白，不得作為有罪判決之唯一證據，仍應調查其他必
    要之證據，以察其是否與事實相符，刑事訴訟法第156條第2
    項著有明文。是被告之自白，雖為證據之一種，但必與事實
    相符者為限，若其自白顯有疑義，而審理事實之法院，就其
    職權調查之所得，仍未能證明其自白確與事實相符者，自不
    得據為認定犯罪事實唯一之基礎；刑事訴訟法關於被告之自
    白，法院應調查必要證據，以察其是否與事實相符之規定，
    係指被告雖自白犯罪，仍應就其他必要證據從事調查，以察
    其自白之虛實者而言，亦即被告之自白不得作為認定犯罪之
    唯一證據，而須以補強證據證明其確與事實相符。又持有毒
    品者，持有毒品之原因不一而足，有為供販賣而購入者，亦
    有為供自己施用而購入，或因他人無償轉讓或交付保管而持
    有者；而持有毒品之數量，亦常因持有者之毒癮、資力、市
    場價格情形，或交付毒品者各式交付動機、原因而有不同，
    持有毒品之方式亦可能因個人施用習慣（隨時有施用可能）
    、對藏放毒品處所之安全性評估，而決定隨身攜帶保管或分
    散藏放。而毒品危害防制條例第5條第3項之意圖販賣而持有
    第三級毒品罪，其構成要件乃必屬行為人以販賣以外之原因
    而非法持有第三級毒品，嗣起意意圖販賣者方屬之，而該條
    項規定構成要件中，因含有「意圖販賣」之主觀違法要素，
    故於訴訟上對於行為人是否具有販賣之意圖，乃必須有相當
    之客觀事實，足以表明其主觀上意念之遂行性與確實性，方
    得認行為人有該項意圖。如無積極客觀證據，自不得單憑行
    為人持有毒品及持有疑似毒品包裝袋之數量多寡，或其所辯
    非基於營利目的而販入毒品或無起意販賣毒品之辯解不能成
    立，遽行推定其意圖販賣而持有毒品。
三、公訴意旨認被告涉有上開犯嫌，無非係以：被告於警詢及偵
    訊中之供述、被告與「正一排骨秀滿姨」之微信對話翻拍照
    片、桃園市政府警察局桃園分局中路所搜索扣押筆錄、扣押
    物品目錄表及扣案物翻拍照片、台灣檢驗科技股份有限公司
    107年3月8日濫用藥物檢驗報告（報告編號：UL/2018/00000
    000號、UL/2018/00000000號）、內政部警政署刑事警察局1
    07年3月26日刑鑑字第1070017581號鑑定書、扣案之愷他命1
    包、毒品咖啡包3包、愷他命香菸1支及手機1支等為其主要
    論據。
四、訊據被告邱煜程堅決否認有何意圖販賣而持有第三級毒品犯
    行，辯稱：查獲的第三級毒品均係為供其自行施用，並無販
    賣之意圖等語。辯護人則為其辯稱：被告僅持有愷他命1包
    、毒品咖啡包3包、愷他命香菸1支，數量不多，僅係供其自
    行施用，而於購入後一併放置於車上，並無販賣意圖；暱稱
    「正一排骨秀滿姨」實為被告之兄邱煜翔，其間對話僅是就
    日常擺攤、借錢等事宜而為之對話，實難以該意義不明之對
    話，推測被告具有販賣毒品之意圖；又被告於警詢所述係因
    在警局環境、員警態度，基於心理壓力下所為，依卷內事證
    不足以認定被告有何販賣意圖等語。
五、經查：
  ㈠被告於107年2月20日18時45分，為警在桃園市○○區○○街000巷
    00號前，經其同意搜索所駕駛之RBN-3003號自用小客車，因
    而當場扣得愷他命1包、毒品咖啡包3包、愷他命香菸1支等
    物，此為被告所不爭執，並有桃園市政府警察局桃園分局中
    路所搜索扣押筆錄、扣押物品目錄表、自願受搜索同意書、
    查獲物品及搜索扣押現場及扣押物照片在卷可稽（見偵卷第
    11-14、26-28頁）；而前開在被告車內查扣之愷他命1包（
    含袋毛重14.9公克，鑑驗取用0.0045公克，驗餘毛重14.895
    5公克）及香菸1支（毛重0.76公克），經台灣檢驗科技股份
    有限公司檢驗，確均含有愷他命成分；毒品咖啡包3包（含
    袋毛重28.28公克，鑑驗取用1.51公克，驗餘總淨重23.17公
    克，驗前純質淨重0.74公克）經內政部警政署刑事警察局檢
    驗，檢驗結果含有3,4-亞甲基雙氧苯基乙基胺戊酮及硝甲西
    泮（硝甲氮平）成分，此分別有台灣檢驗科技股份有限公司
    107年3月8日濫用藥物檢驗報告（報告編號：UL/2018/00000
    000、UL/2018/00000000號）及內政部警政署刑事警察局107
    年3月26日刑鑑字第1070017581號鑑定書在卷可憑（見偵卷
    第47-48、51頁）。是被告確於前揭時、地，為警在其駕駛
    之車內扣得上開第三級毒品愷他命1包、愷他命香菸1支及毒
    品咖啡包3包等物，此部分事實，應可認定。是本件被告究
    有無涉犯毒品危害防制條例第5條第3項之意圖販賣第三級毒
    品而持有罪嫌，自應審究被告於購入上開愷他命、毒品咖啡
    包後，是否萌生販賣營利意圖？
  ㈡被告於107年2月21日警詢時固曾供稱今日扣得之毒品是想要
    拿去販賣的，伊曾在107年2月11日下午20時許，在桃園市天
    祥五街賣給不特定人士，該次販賣咖啡包及愷他命各1包，
    獲利1300元等語（見偵卷第6頁），於同日偵訊時供稱：扣
    案之毒品是在107年2月2日晚間19時許在桃園市八德區豐田
    路與豐田一路口之全家便利商店向洪庭儒以1300元購買愷他
    命1包及咖啡包4包等語（見偵卷第40頁），惟其於107年8月
    6日偵查中則改稱：僅承認有施用，並沒有要販賣，在警局
    那樣說只是因為想早一點離開警局，警察一直叫我這樣說；
    偵查中所述，也只是想早一點離開那環境而已等語（見偵卷
    第60頁），再於107年10月4日偵查時改稱：扣案之毒品都是
    伊自己要施用的，在警局、偵查中指證扣案毒品是在107年2
    月2日向洪庭儒購買一節，是因為當時警察要我說一個人，
    伊知道洪庭儒有在販賣毒品，所以才指證他，但我的指證不
    是事實，扣案的毒品是剛過完年，因為領得紅包比較多，在
    凱悅KTV跟馬夫購買的，伊已經使用掉一支愷他命香菸，另
    一支是來不急用才被扣案的；在警局說曾於107年2月11日在
    天祥五街42號販賣愷他命、毒品咖啡包給他人，亦是虛構的
    ，曾經販賣是半年前、去年的事，與扣案毒品無關；「正一
    排骨秀滿姨」是哥哥邱煜翔的暱稱，裡面的對話提到差兩千
    ，是跟哥哥借錢的對話等語（見偵卷第78-79頁）。是依被
    告上開供述，被告除就持有扣案毒品之原因係意圖供販賣抑
    或是供己施用，其供述前後不一外；就扣案毒品之來源係何
    時？何地？向何人購買一節，亦翻異其詞；另就曾否於107
    年2月2日販賣扣案毒品與他人一情，前後所述亦有不同，而
    細譯被告於警詢時所述，除有坦承扣案毒品是想要拿去販賣
    等語外，同時亦陳稱但有些愷他命是自己要捲煙抽的，平時
    即有施用愷他命、咖啡包之習慣，案發當日查獲前18許即曾
    施用愷他命，107年2月13日亦有施用咖啡包等語（見偵卷第
    6頁），此與被告當日尿液經檢驗呈愷他命陽性反應之結果
    相符，有桃園市政府警察局桃園分局查獲毒品毒品危害防制
    條例尿液初步鑑驗報告單在卷可憑（見偵卷第16頁），是堪
    認被告供稱扣案毒品係為供己施用一語，尚非全屬事後杜撰
    之詞，則被告前於107年2月20日警詢時所為不利於己之陳述
    ，是否屬實，自應調查其他必要之證據，以資審認。
  ㈢關於扣案毒品來源是否為被告於107年2月2日晚間19時許在桃
    園市八德區豐田路與豐田一路口之全家便利商店向洪庭儒以
    1300元購買愷他命1包及咖啡包4包一節，據證人即員警黃建
    儒於本院審理時具結證稱：警詢筆錄中被告是主動提到其毒
    品來源為洪庭儒，之所以沒有記載係何時、何地向洪庭儒購
    買，是因為被告說要當秘密證人A1，所以另外製作檢舉筆錄
    ，但因後續沒有請票或什麼，所以該筆錄沒有附在本案卷宗
    內等語（見本院卷第250-255頁），復有桃園市政府警察局
    桃園分局108年3月22日函所附員警黃建儒職務報告記載內容
    略以：被告聲稱毒品來源係洪庭儒所提供，惟被告並未能提
    供明確事證，故未製作檢舉筆錄，亦未能查獲渠所稱毒品上
    游洪庭儒等語（見本院卷第53-54頁），是可認扣案毒品是
    否為被告於107年2月2日即向洪庭儒購入、持有迄至查獲時
    ，依卷內現存事證尚無足供審認之證據而屬不明；則被告辯
    稱扣案毒品是過年領紅包後（按：當年度農曆初一為107年2
    月16日）始為己施用而在凱悅KTV跟馬夫購買，隨即遭查獲
    等語，尚非全然不可信。
  ㈣關於被告是否曾於107年2月11日販賣扣案第三級毒品愷他命
    、毒品咖啡包各1包與他人，共獲利1300元一節，除被告於
    警詢曾為上開供述外，卷內並無其他證據足供認定是否屬實
    ，而被告扣案手機（門號為0000000000號）經送法務部調查
    局就手機內微信軟體被告與「正一排骨秀滿姨」（按：即被
    告之兄邱煜翔）之對話記錄進行擷取電子記錄鑑定，觀諸被
    告與「正一排骨秀滿姨」間之微信對話內容，顯示於107年2
    月6日至同年月19日間，被告與「正一排骨秀滿姨」之對話
    記錄僅有：「老爸在旁邊」、「你們好歹也回來換衣服」、
    「有沒有問到」、「打傳說」、「五排」、「正在打」、「
    記得整理乾淨」等對話記錄，此有法務部調查局108年9月11
    日函暨所附鑑定報告記錄在卷可參（見本院卷第80-232頁）
    ，依上開對話內容，實不足以佐證被告於警局供稱曾於107
    年2月11日販賣第三級毒品與他人一節屬實，是被告是否曾
    於前開時、地販賣第三級毒品與他人一節，是否確有其事，
    尚非無疑，更無從據以推論被告於107年2月20日持有扣案第
    三級毒品，主觀上係是基於販賣之意圖，而非基於供己施用
    等其他原因而持有。
  ㈤檢察官固以被告與胞兄邱煜翔使用之「正一排骨秀滿姨」之
    微信對話翻拍照片中有下列對話：「邱煜翔：米還有喔？被
    告：恩」、「（107年1月31日）被告：我剛接葉電話了，他
    說有多少先給。邱煜翔：打算給多少。被告：我跟他說差20
    00。邱煜翔：恩恩。被告：他也急著要對帳。邱煜翔：所以
    2000？」、「（107年2月1日）邱煜翔：搞個剛好就收了，
    別一直虧錢，懂不？被告：知道。」、「（107年2月2日）
    邱煜翔：有賺嗎今天。被告：我等他回、剛開始。」（見偵
    卷第20-25頁），佐以被告於警詢自承上開「米」就是愷他
    命之意（見偵卷第7頁），因認被告應係基於販賣意圖而持
    有扣案第三級毒品云云，惟依證人邱煜翔於本院審理時具結
    證稱前開對話為其與被告間之對話，因被告當時有施用毒品
    ，其上游即為「葉」，伊忘記「米」是指正常煙還是K菸，
    故於對話記錄中提及「米」主要是在勸阻被告不要一直施用
    毒品；印象中被告有向葉借錢，「我跟他說差2000、他也急
    著對帳」應該都是在講借錢的事，且當時被告協助家中擺攤
    位買賣日用五金、生活用品百貨，所以會詢問被告生意情況
    等語（見本院卷第255-260頁），觀諸上開對話內容既係被
    告與證人邱煜翔間之對話，而非被告與購毒者間之對話內容
    ，是上開對話固使用代表愷他命之代號「米」交談，並夾雜
    金額、賺錢等語，然尚不足無以推認該2000元與「米」之間
    有何對價關係，而得認定確屬商討毒品買賣事宜；又被告與
    證人邱煜翔為同居兄弟，彼此對話記錄使用代號，實與常情
    無違，縱使用上開代號，亦未必即是涉及毒品買賣，單純討
    論施用事宜亦非不可能，何況，上開對話中亦穿插「你先跟
    媽說聲」、「媽在樓下」、「老媽覺得你在唬爛他」等語，
    益見上開對話記錄為其彼此生活上之對話，尚屬可信；況上
    開對話內容之期間均在107年2月3日前，實難以上開對話記
    錄內容，佐證被告曾供稱在107年2月11日在天祥五街42號曾
    販賣毒品給他人等情，亦不足以佐證被告於107年2月16日後
    始行購入，而於107年2月20日為警查獲扣案上開第三級毒品
    ，係出於販賣意圖而持有。故被告上開於107年2月21日警詢
    時供稱係基於販賣意圖而持有扣案毒品一節之不利於己供述
    ，並無相關補強證據足資證明被告之自白與事實相符。則本
    院自亦無從僅憑被告前於警詢所為毫無佐證之不利於己之自
    白供述，即逕認其於上開時、地確有公訴意旨所認意圖販賣
    而持有扣案毒品之犯行存在。
  ㈥查被告自始於警詢即曾供稱扣案毒品係為其施用所購入，且
    遍觀卷內資料，並無任何人證或物證足資證明被告購買扣案
    之愷他命、咖啡包後，有轉賣圖利之意圖，且員警查獲被告
    時，亦無扣得帳冊、名單、磅秤及分裝袋等足資證明被告意
    圖販賣毒品之佐證，扣案手機內僅有被告與證人邱煜翔間之
    對話，而未查得有可疑為被告與購買毒品者聯繫之通聯及對
    話記錄。復佐以被告前染有施用愷他命之惡習，除經被告自
    承在案外，被告於查獲當日所採集之尿液，經送檢驗結果，
    呈現愷他命類陽性反應，亦桃園市政府警察局桃園分局查獲
    毒品毒品危害防制條例尿液初步鑑驗報告單在卷可考（見偵
    卷第16頁），業如前述。是以，被告辯稱上開毒品係為供己
    施用而購入，非全屬無稽。此外，本案亦無其他積極證據足
    以證明被告具有販賣第三級毒品之意圖，即不得僅以被告持
    有扣案之第三級毒品，遽行推論被告成立意圖販賣而持有第
    三級毒品罪責。另被告持有之第三級毒品純質淨重亦未達20
    公克以上，自無毒品危害防制條例第11條第5項之適用，附
    此敘明。
六、綜上所述，本件依檢察官所提出之證據及現存卷證資料，尚
    未達於通常一般之人均不致有所懷疑，而得確信被告有檢察
    官所指之意圖販賣而持有第三級毒品犯行，無從使本院形成
    被告有罪之心證，既不能證明被告犯罪，依前開法律規定及
    說明，自應為被告無罪之諭知。
據上論斷，應依刑事訴訟法第301條第1項前段，判決如主文。
本案經檢察官葉詠嫻偵查起訴，檢察官林慈雁到庭執行職務。
中    華    民    國   109    年    3     月    31    日
                  刑事第五庭審判長法  官  呂世文
                                  法  官  陳郁融
                                  法  官  李敬之
以上正本證明與原本無異。
如不服本判決應於收受判決後20日內向本院提出上訴書狀，並應
敘述具體理由。其未敘述上訴理由者，應於上訴期間屆滿後20日
內向本院補提理由書(均須按他造當事人之人數附繕本)「切勿逕
送上級法院」。
                                  書記官  鐘柏翰
中    華    民    國   109    年    3     月    31    日